【裁判字號】    91,易更,1
【裁判日期】    920130
【裁判案由】    竊盜
【裁判全文】
臺灣臺東地方法院刑事判決                            九十一年度易更字第一號
    公  訴  人  臺灣台東地方法院檢察署檢察官
    被      告  丁○○  男  二.
右列被告因竊盜案件，經檢察官提起公訴（九十年度偵緝字第二三號），於中華民國
九十年十二月二十四日本院為第一審判決後，經臺灣高等法院花蓮分院發回更審，本
院判決如左：
    主  文
丁○○共同竊盜，累犯，處拘役伍拾伍日，如易科罰金，以參佰元折算壹日。
    事  實
一、丁○○前因違反麻醉藥品管理條例案件，經本院判處有期徒刑三月確定，於民國
    （下同）八十六年八月二十二日執行完畢，詎仍不知悔改，竟與乙○○（已為職
    權不起訴處分）共同基於意圖為自己不法所有之犯意聯絡，於八十九年五月間（
    起訴書誤載為七月中旬），在臺東市○○路加油站後面其等友人甲○○租屋處下
    停車棚，徒手竊取丙○○所有供甲○○使用之車號ＲＡＮ─八九六號（起訴書誤
    載為ＲＡＮ─八六九號）輕型機車乙部，得手後供丁○○使用，惟因前開機車故
    障無法使用，其等遂將該機車牽至李忠偉位於臺東市○○路五巷三十五號住處修
    理，後因丁○○遲未將該車牽回，嗣於八十九年八月二十日上午九時許，為警於
    李忠偉住處前查獲，始知上情。
二、案經臺東縣警察局臺東分局報請臺灣臺東地方法院檢察署檢察官偵查起訴。
    理  由
一、訊據被告丁○○固坦承有於右揭時、地未徵得甲○○之同意，即擅自與證人乙○○將機車牽走之事實，惟矢口否認有何竊盜之犯行，辯稱：伊與乙○○係抱持好
    朋友之心理，只是幫甲○○把車牽去修理，但是聯絡不到甲○○云云。經查：
（一）右揭事實，業據被害人丙○○於警訊時指訴綦詳，並經證人李忠偉於警詢時、
      偵查中證述屬實，亦據證人乙○○於警訊時、偵查中及本院調查時證述：我偷
      機車之前，丁○○跟我說他要借我的機車，因為我自己也要使用，我就跟丁○○講，我牽甲○○的機車給你騎乘，他說好，後來我就去牽機車，機車故障，
      完全不能騎，我們二人一起牽去修理等語明確。及證人甲○○於警詢時證稱：
      我沒有授意丁○○、乙○○二人將機車送給李忠偉修理等語無誤，且被告於本
    院九十年十月二十三日調查時自承：我之所以牽走甲○○的機車，是因為那部
      車本來就壞掉了，我本來是要牽去修理作代步用的，但一直沒修好等語，足認
      被告確係因擬將該車牽來供己使用，始夥同證人乙○○一同前去牽車乙節無訛
      。此外，復有贓物領據乙紙在卷足憑。
（二）被告與證人乙○○係於證人甲○○離開其租屋處後始前往牽車等事實，業據證
      人乙○○於本院審理時證稱：我之前與甲○○一起租在那裡，丁○○有時候會
      到那裡跟我們一起睡，我們都沒有繳交房租，甲○○走了之後，機車的鑰匙放
      在租屋處，我就把機車牽給丁○○等語，則被告與證人乙○○既明知甲○○業
      已離開租屋處，已無須使用機車，竟仍將該機車牽走並送修，倘其等係單純為
      甲○○修車，豈須待甲○○離開後已無須使用機車之際始為之，是益徵其等係
      為供己代步用而竊車。被告雖執前詞置辯，顯係卸責之詞，無足採信，本件事
      證已臻明確，被告犯行堪以認定，應依法論科。
二、核被告所為，係犯刑法第三百二十條第一項之竊盜罪。被告與乙○○二人間具有
    犯意聯絡及行為分擔，為共同正犯。又被告與證人乙○○係於八十九年五月中旬
    竊取前開車輛乙情，業據證人李忠偉於警詢時證述：丁○○與乙○○一齊於八十
    九年五月中旬騎到我姑媽的家（台東市○○路五巷三十五號），當時我住在那裡
    ，要我幫他們修理等語明確，而被告於本院調查時亦供承：應該是五月中旬牽的
    ，時間我忘記了，當天牽到就直接牽去李忠偉那裡修理，我是四月二十二日去偷
    王梅惠的機車，後來四月三十日被抓到，之後我家就有機車了，之後才去甲○○
    那裡牽機車等語。雖證人乙○○於本院調查時證述：我有印象是八十九年四月時
    牽機車，就是甲○○跑了之後一、二天去牽機車等語，然被告既於四月三十日被
    緝獲竊取王梅惠之機車前，已有機車可供代步使用，當時自無再竊取甲○○機車
    之必要，是其等竊取機車之時間應係於五月份後，且係其等將機車送交李忠偉修
    理時，是證人李忠偉所言機車係於五月中旬由被告及乙○○送交其修理等情堪可
    採信，足認其等竊車之時間應係八十九年五月中旬無訛。公訴人認係同年七月中
    旬，容有誤會，併此敘明。被告前因違反麻醉藥品管理條例案件，經本院判處有
    期徒刑三月確定，於八十六年八月二十二日執行完畢，此有臺灣高等法院被告全
    國前案紀錄表在卷可按，其前受有期徒刑執行完畢，於五年內再犯本件最重本刑
    為有期徒刑以上之罪，為累犯，應依刑法第四十七條之規定加重其刑。爰審酌被
    告係為供已代步使用而竊車，且該車又係故障尚須送修之車，被告與甲○○係朋
    友關係，因一時貪念，所生危害非鉅，犯罪情節尚屬輕微及犯罪後態度等一切情
    狀，量處如主文所示之刑。並諭知易科罰金之折算標準。
據上論結，應依刑事訴訟法第二百九十九條第一項前段，刑法第二十八條、第三百二
十條第一項、第四十七條、第四十一條第一項前段，罰金罰鍰提高標準條例第一條前
段、第二條，判決如主文。
本案經檢察官馬培基到庭執行職務。
中      華      民      國    九十二    年      一      月     三十     日
                                        臺灣臺東地方法院刑事庭
                                            審判長法  官  蔡勝雄
                                                  法  官  黃呈熹
                                                  法  官  蔡世芳
右正本證明與原本無異。
如不服本判決，應於判決送達後十日內向本院提出上訴狀。（須附繕本）
「切勿逕送上級法院」
                                                  書記官  陳美鄉
中      華      民      國    九十二    年      一      月     三十     日
附記：
中華民國刑法第三百二十條第一項：
意圖為自己或第三人不法之所有，而竊取他人之動產者，為竊盜罪，處五年以下有期
徒刑、拘役或五百元以下罰金。


司法院資訊處製作；財團法人民間司法改革基金會備份。
